Nachlaß Otto Jahn 03.04.2019
Nachlaß Otto Jahn
- Die Entführung der Europa auf antiken Kunstwerken, o.D.; Deutsches Archäologisches Institut, Archiv der Zentrale; D-DAI-Z-AdZ-NL-JahO-001; 34 Blätter, 63 Seiten
- Juvenal-Handschriften, Römische Grabinschriften, o.D.; Deutsches Archäologisches Institut, Archiv der Zentrale; D-DAI-Z-AdZ-NL-JahO-002; 39 Seiten
- Brief von Adolf Michaelis an Otto Jahn, 21.04.1861-26.04.1861; Deutsches Archäologisches Institut, Archiv der Zentrale; D-DAI-Z-AdZ-NL-JahO-MicA-JahO-162; 4 Seiten
  Michaelis, Adolf (1835-1910); Jahn, Otto (1813-1869); Stockhausen, Franz Anton Adam (1789-1868) [ermittelt]; Joachim, Joseph (1831-1907) [ermittelt]; Droysen, Johann Gustav (1808-1884) [ermittelt]; Olshausen, Justus (1800-1882) [ermittelt]; Haupt, Moriz (1808-1874) [ermittelt]; Mommsen, Theodor (1817-1903) [ermittelt]; Gerhard, Eduard (1795-1867) [ermittelt]; Gerhard, Emilie (1818-1892) [ermittelt]; Reimer, Wilhelmine (1784-1864) [ermittelt]; Dümmler, Ernst (1830-1902) [ermittelt]; Bernhardy, Gottfried (1800-1875) [ermittelt]; Bergk, Theodor (1812-1881) [ermittelt]
  Persönliches. 2 tägige Reise nach Hamburg zu Konzerten von Stockhausen und Joachim. - Bericht über Leipziger und Berliner Tage: Droysens, Olshausens, Haupt und Mommsen, Frau Reimer und Gerhards. In Halle bei Dümmler und Frau Ross, im Nachlass ihres Mannes gesuchtes Heft zur Topographie Attikas gefunden. Bernhardy war freundlich, Bergk abwesend. - Bewilligung eines dänischen Reisestipendiums.
  Nachschrift von A. M's Mutter: Persönliches. eindrücke vom Hamburger Konzert mit Joachim und Stockhausen.
  16. April 2018 23. Mai 2018 23. Mai 2018 2019-06-11T17:43:23+01:00
- Brief von Karl Heinrich August Steinhart an Otto Jahn, 21.03.1865; Deutsches Archäologisches Institut, Archiv der Zentrale; D-DAI-Z-AdZ-NL-JahO-SteK-JahO-001; 1 Seite
  Steinhart, Karl Heinrich August (1801-1872); Jahn, Otto (1813-1869); Lauer, Friedrich Wilhelm (15.01.1847-1927) [ermittelt]
  Empfehlung eines jungen Studenten, W. Lauer aus Bremen, an J.
  23. Mai 2018 29. Mai 2018 29. Mai 2018 2019-06-11T17:43:25+01:00
- Brief von Adolf Michaelis und Julie Michaelis an Otto Jahn, 08.10.1864-09.10.1864; Deutsches Archäologisches Institut, Archiv der Zentrale; D-DAI-Z-AdZ-NL-JahO-MicA-JahO-221; 3 Blätter, 9 Seiten
  Michaelis, Adolf (1835-1910); Michaelis, Julie; Jahn, Otto (1813-1869); Wachsmuth, Wilhelm (1784-1866) [ermittelt]; Jahn, Otto (1852-) [ermittelt]; Petersen, Eugen (1836-1919) [ermittelt]; Michaelis, Adolf (1835-1910) [ermittelt]; Michaelis, Ida (1837-1915) [ermittelt]
  Julie M. an ihren Bruder O. J.: Anstellung von E. Petersen in Husum perfekt. Bevorstehende Ankunft von Adolf M., Hochzeit von Ida M. mit E. Petersen Pfingsten. Persönliches. Familiennachrichten. - Paul Wiggers Krankheit.
  Beilage: 2 Zettel Persönliches betreffend, der eine von A. M's Schwester, der anderer ohne Unterschrift.
  Nachschrift von A. M. an O. J.: Beschreibung der Reise über Göttingen über Lübeck nach Berlin. Krankheit des alten Wachsmuth. Beschreibung des Besuchs bei Kruses mit J's jungem Sohn Otto. Weiterfahrt allein nach Kiel.
  17. April 2018 28. Mai 2018 28. Mai 2018 2019-06-11T17:43:26+01:00
- Brief von Christian August Brandis an Otto Jahn, 24.04.1860; Deutsches Archäologisches Institut, Archiv der Zentrale; D-DAI-Z-AdZ-NL-JahO-BraC-JahO-001; 1 Seite
  Brandis, Christian August (1790-1867); Jahn, Otto (1813-1869)
  Unerfreulichkeit seiner Berliner Stellung. Hoffnung nach Bonn kommen zu können. Jahns Freundschaft. Dank für Jahns Promotion verschiedenen Philologen.
  27. November 2017 27. November 2017 27. November 2017 2019-06-25T15:25:26+01:00
- Brief von Christian August Brandis an Otto Jahn, 20.08.1862; Deutsches Archäologisches Institut, Archiv der Zentrale; D-DAI-Z-AdZ-NL-JahO-BraC-JahO-002; 3 Seiten
  Brandis, Christian August (1790-1867); Jahn, Otto (1813-1869); Twesten, August (1789-1876) [vermutlich]
  Bedauern, dass sein Kopfleiden ihn um Stunden des Zusammenseins mit Jahn gebracht hat. Bitte um Nachsicht für sein Buch. Hinzufügen einiger Details über Ross Berufung nach Halle. Dank für verschiedene wertvolle Geschenke.
  Nachschrift: Twesten für 6 Wochen in Neuenahr. Würde sich über Jahns Besuch freuen.
  27. November 2017 27. November 2017 27. November 2017 2019-06-25T15:25:27+01:00
- Brief von Christian August Brandis an Otto Jahn, 27.10.1864; Deutsches Archäologisches Institut, Archiv der Zentrale; D-DAI-Z-AdZ-NL-JahO-BraC-JahO-003; 1 Seite
  Bedauern am heiteren Mahl nicht teilnehmen zu können. Dank für Buch und begleitende Zeilen. Leider durch Krankheit am Ausgehen verhindert.
  27. November 2017 27. November 2017 27. November 2017 2019-06-25T15:25:28+01:00
- Brief von Adolf Michaelis an Otto Jahn, 30.11.1860-01.12.1860; Deutsches Archäologisches Institut, Archiv der Zentrale; D-DAI-Z-AdZ-NL-JahO-MicA-JahO-153; 4 Seiten
  Michaelis, Adolf (1835-1910); Jahn, Otto (1813-1869); Gerhard, Eduard (1795-1867) [ermittelt]; Wachsmuth, Wilhelm (1784-1866) [ermittelt]; Kissling, Johann (1613-1674) [ermittelt]; Henzen, Wilhelm (1816-1887) [ermittelt]; Brunn, Heinrich von (1822-1894) [ermittelt]; Heyse, Theodor (1803-1884) [ermittelt]; Hercher, Rudolf (1821-1878) [ermittelt]; Conze, Alexander (1831-1914) [ermittelt]; Detlefsen, Detlef (1833-1911) [ermittelt]; Petersen, Eugen (1836-1919) [vermutlich]; Friederichs, Karl (1831-1871) [ermittelt]; Förstemann, Joseph (1841-1900) [vermutlich]
  Körperschaften
  B. G. Teubner (Leipzig) [ermittelt]
  Persönliches. - J's Akropolisbroschüre, M's Bericht über jetzigen Zustand, Druck bei Teubner wäre erwünscht. - Schicken kleinerer Aufsätze für Gerhard m. Bemerkungen dazu. - Wachsmuth und Kiessling in Rom. 10 Philologen im "ghetto dei dottori". Henzen, Brunn, Heyse, Hercher, Conze, Detlefsen, Wachsmuth, Kiessling, Petersen und Michaelis, in der Dependance noch Friedrichs und Herzog aus Stuttgart. und Stud. Förstemann aus Halle. Alle "ragazzi" Dienstags bei Henzens, Donnerstags abends mit Künstlern der Kolonie zusammen in einer trattoria, wo Künstler und dottori etwas bieten.
  11. April 2018 22. Mai 2018 22. Mai 2018 2019-07-24T10:19:22+01:00
- Brief von Sigismund von Neukomm an Otto Jahn, 08.03.1857 [ermittelt]; Deutsches Archäologisches Institut, Archiv der Zentrale; D-DAI-Z-AdZ-NL-JahO-NeuS-JahO-002; 3 Seiten
  Neukomm, Sigismund von (1778-1858); Jahn, Otto (1813-1869); Mozart, Wolfgang Amadeus (1756-1791); Nissen, Georg Nikolaus von (1761-1826) [ermittelt]
  Hotel Belle Vue
  Frage wo Mozarts Serenade für Blasinstrumente im Stich erschienen ist. Falls nicht vorhanden, bitte um Abschrift des Werks durch Ivo Bach. - J's 2. Band d. Mozart. Bitte um Nissens Biographie Mozarts.
  18. April 2018 8. Oktober 2019 8. Oktober 2019 2019-10-08T15:17:26+01:00
- Brief von Friedrich Gottlieb Welcker an Otto Jahn, 17.08.1849; Deutsches Archäologisches Institut, Archiv der Zentrale; D-DAI-Z-AdZ-NL-JahO-WelF-JahO-020; 1 Seite
  Bonn [vermutlich]
  Senden der Zoegaschen Blätter. Bitte um Rücksendung nach Gebrauch.
  28. Mai 2018 8. Oktober 2019 8. Oktober 2019 2019-10-08T15:23:44+01:00
- Brief von Adolf Michaelis an Otto Jahn, 27.09.1865; Deutsches Archäologisches Institut, Archiv der Zentrale; D-DAI-Z-AdZ-NL-JahO-MicA-JahO-237; 2 Seiten
  Kiel [vermutlich]
  17. April 2018 8. Oktober 2019 8. Oktober 2019 2019-10-08T15:33:32+01:00
- Brief von Adolf Michaelis an Otto Jahn, 16.05.1859; Deutsches Archäologisches Institut, Archiv der Zentrale; D-DAI-Z-AdZ-NL-JahO-MicA-JahO-113; 2 Seiten
  Rom [vermutlich]
  Senden von 5 Zeichnungsblättern, Bitte um Bestätigung der Sendung vom 30.4.59. - Persönliches, Politisches.
  10. April 2018 8. Oktober 2019 8. Oktober 2019 2019-10-08T15:35:05+01:00
- Brief von Adolf Michaelis an Otto Jahn, 04.03.1860; Deutsches Archäologisches Institut, Archiv der Zentrale; D-DAI-Z-AdZ-NL-JahO-MicA-JahO-137; 2 Seiten
  Schwerer Abschied von Rom. - Arndtsammlung im Gange. - Plan Anfang Juni in Sizilien zu sein. - Erzählen einiger italienischer Anekdoten.
  10. April 2018 8. Oktober 2019 8. Oktober 2019 2019-10-08T15:35:47+01:00
- Brief von Adolf Michaelis an Otto Jahn, 07.1865 [Juli 1865]; Deutsches Archäologisches Institut, Archiv der Zentrale; D-DAI-Z-AdZ-NL-JahO-MicA-JahO-231; 1 Seite
  Tübingen [vermutlich]
  17. April 2018 8. Oktober 2019 8. Oktober 2019 2019-10-08T15:37:27+01:00
- Brief von Adolf Michaelis an Otto Jahn, 04.01.1866; Deutsches Archäologisches Institut, Archiv der Zentrale; D-DAI-Z-AdZ-NL-JahO-MicA-JahO-244; 3 Seiten
  Michaelis, Adolf (1835-1910); Jahn, Otto (1813-1869); Usener, Hermann (1834-1905) [ermittelt]; Schömann, Georg Friedrich (1793-1879) [ermittelt]
  Useners und Bernays Ernennung in Bonn. Charakteristik der beiden. Frage, ob Greifswald nach Schömanns Abgang wieder an M. denken könnte?
  17. April 2018 8. Oktober 2019 8. Oktober 2019 2019-10-08T15:38:56+01:00
- Brief von Adolf Michaelis an Otto Jahn, 02.03.1866; Deutsches Archäologisches Institut, Archiv der Zentrale; D-DAI-Z-AdZ-NL-JahO-MicA-JahO-249; 2 Seiten
  17. April 2018 8. Oktober 2019 8. Oktober 2019 2019-10-08T15:40:32+01:00